【裁判字號】    99,交聲,7
【裁判日期】    990209
【裁判案由】    違反道路交通管理處罰條例聲明異議
【裁判全文】
臺灣臺北地方法院交通事件裁定          99年度交聲字第7號
原處分機關  臺北市交通事件裁決所
異  議  人
即受處分人  甲○○
上列異議人即受處分人因違反道路交通管理處罰條例案件，對於
臺北市交通事件裁決所於民國98年12月18日北市裁罰字第裁22-
A1A237224號之裁決書（原舉發案號：北市警交大字第A1A237224
號）聲明異議，本院裁定如下：
    主  文
異議駁回。
    理  由
一、按汽車行駛時，駕駛人應注意車前狀況及兩車併行之間隔，
    並隨時採取必要之安全措施，道路交通安全規則第94條第3
    項定有明文。又汽車駕駛人，駕駛汽車違反道路交通安全規
    則，因而肇事致人受傷者，記違規點數3點，道路交通管理
    處罰條例第61條第3項亦有明文。
二、原處分意旨略以：異議人即受處分人甲○○於98年10月5日8
    時5分許，駕駛車號196-CC號營業用大客車（下稱系爭車輛
    ），行經臺北市○○○○道路北往南方向時，因「未注意車
    前狀況違反道路交通安全規則肇事致人受傷」，經原舉發單
    位臺北市政府警察局交通警察大隊以異議人有違反道路交通
    管理處罰條例第61條第3項之規定，並以北市警交大字第A1A
    237224號舉發違反道路交通管理事件通知單逕行舉發。嗣異
    議人於通知單上所載應到案日期98年11月27日前向原處分機
    關臺北市交通事件裁決所提出申訴，經原處分機關函請原舉
    發單位查覆後仍認異議人有上開違規行為，原處分機關乃於
    98年12月18日，依道路交通管理處罰條例第61條第3項之規
    定，以異議人有「違反道路交通安全規則肇事致人受傷」之
    行為，裁處異議人記違規點數3點，異議人於同日收受裁決
    書後，旋即於同月23日提出本件聲明異議等語。
三、異議人聲明異議意旨略以：伊駕車肇事當天，雙方於警察局
    做筆錄，警員曾問是否有人受傷，葉金子先生說有覺得頭部
    不舒服，做完筆錄後，伊立刻陪同葉金子先生前去國立萬芳
    醫院做檢查，伊當時親自詢問醫生是否有異常，醫生表示X
    光、抽血來看均無問題，後來再做電腦斷層掃瞄時只發現腸
    子有異常，本件舉發之事件與伊當時詢問醫生所得顯有差別
    云云。
四、經查：
   （一）異議人於上揭時、地駕駛系爭車輛沿臺北市○○○○
         道路北向南外側車道變換至右側匝道行駛至肇事地點
         時，因未注意車前狀況，並隨時採取必要之安全措施
         ，致煞車不及，其前車頭撞擊同向行駛由葉金子駕駛
         所車牌號碼為EK-4903號自用小客車之後車尾後，異議
         人前開車輛之前車頭又再往前撞擊同向行駛車牌號碼
         為3D-8866號自用小客車之而肇事等情，為異議人所不
         爭執，並有臺北市政府警察局交通警察大隊98年11月
         26  日北市警交大事字第09838712100號函暨所附交通
         事故初步分析研判表、道路交通事故現場圖、道路交
         通事故補充資料表在卷可稽，是異議人確有未依道路
         交通安全規則第94條第3項規定，駕駛車輛應注意車前
         狀況之違規事實，並且因而肇事，應屬無疑。
   （二）至異議人雖辯稱肇事後，並未致被害人葉金子受有傷
         害云云，然查被害人葉金子於車禍發生後當日即前往
         臺北市立萬芳醫院診治，經該院醫師檢查後認受有頭
         部外傷、挫傷胸腹部之傷害，此有該院乙種診斷證明
         書1紙在卷可稽，此核與異議人於聲明異議狀中自承肇
         事後雙方於警察局製作筆錄時，被害人葉金子表示頭
         部不舒服，異議人隨即陪同葉金子前往萬芳醫院檢查
         等情相符，故被害人葉金子確因本件車禍受有傷害，
         應屬無疑，從而，異議人空言辯稱被害人葉金子經檢
         查後僅發現腸子有異常云云，不足採信。本件事證明
         確，異議人駕駛汽車違反道路交通安全規則肇事致人
         受傷之違規行為，堪予認定。
五、綜上所述，異議人確有駕駛汽車違反道路交通安全規則肇事
    致人受傷之違規行為，原處分機關依道路交通管理處罰條例
    第61條第3項裁處異議人記違規點數3點，核無違誤，本件聲
    明異議為無理由，應予駁回。
六、據上論斷，應依道路交通案件處理辦法第19條，裁定如主文
    。
中    華    民    國    99    年    2     月    9     日
                臺灣臺北地方法院交通法庭
                              法  官  楊雅清
上正本證明與原本無異。
如不服本裁定，應於裁定送達後5日內向本院提出抗告狀。
                              書記官  吳俊龍
中    華    民    國    99    年    2     月    9     日

司法院資訊處製作；財團法人民間司法改革基金會備份。
